【裁判字號】    91,簡上,123
【裁判日期】    920219
【裁判案由】    傷害
【裁判全文】
臺灣基隆地方法院刑事判決                        九十一年度簡上字第一二三號
    公  訴  人  臺灣基隆地方法院檢察署檢察官
    上  訴  人
    即  被  告  丁○○  女  三.
右上訴人因傷害案件，不服本院基隆簡易庭九十一年度基簡字第四八七號中華民國九
十一年七月十七日第一審刑事簡易判決（聲請案號：九十一年度偵字第一二五九、二
一一七號），提起上訴，本院管轄之第二審合議庭判決如左：
    主  文
上訴駁回。
丁○○緩刑貳年。
    事實及理由
一、本案經審理結果，認第一審判決以被告丁○○所為係犯刑法第二百七十七條第一
    項之傷害罪，處拘役二十日，如易科罰金以三百元折算一日，其認事用法及量刑
    均無不當，應予維持，並引用第一審判決書及檢察官聲請簡易判決處刑書記載之
    事實、證據及理由。
二、被告上訴意旨略以：案發當天被告是在黃昏市場偶遇告訴人丙○○，以口頭告知
    應盡快清償積欠二年左右之汽車修理費，豈料，告訴人就出手毆打被告，且當場
    址掉被告掛於頸上之項鍊，試想告訴人為三十出頭之年輕男子，被告何能毆打致
    傷，本件係告訴人毆打被告，被告亦無還手，請將原判決撤銷，更為適當合法之
    判決，或給予緩刑宣告等語。
三、經查，上訴人即被告丁○○於九十一年三月二十八日下午六、七時許，在基隆市
    ○○街黃昏市場告訴人丙○○母親之攤位偶遇丙○○，即要求返還積欠之修車費
    時，因丙○○先出手毆打被告丁○○，被告丁○○即與丙○○互毆，致丙○○受
    有頭部外傷及右肩部拉傷等情，業據告訴人丙○○指訴綦詳，並經證人戊○○、
    乙○○於偵查中證述明確（詳偵查卷第十四頁、第十八頁），並於本院審理時到
    庭證稱：丙○○先打被告丁○○，渠等就過去擋丙○○，但丙○○的手仍不停揮
    打被告，被告也用手一直打丙○○的頭，二人互抓頭髮，丙○○頭部及肩部傷，
    確實是被告造成的（詳本院九十一年十二月二十三日、二十四日訊問筆錄），復
    有診斷書在卷可參，雖被告辯稱：未打丙○○，僅拉其衣角云云，惟觀之告訴人
    前開所受傷勢係頭部外傷、右肩部拉傷，其受傷之部位及傷害之情形，顯非被告
    拉扯衣角所能造成，雖被告聲請傳訊案發當時在場之證人甲○○於本院審理時到
    庭亦證稱：沒有看到被告毆打丙○○等語，然證人當庭表示有看到被告與告訴人
    丙○○互相拉扯（詳本院九十一年十一月十二日訊問筆錄），可見告訴人所受傷
    害確係被告造成，被告有傷害犯行甚明。是被告前開所辯，不足採信。從而，原
    審判決衡酌被告犯罪動機、目的、手段等一切情狀，處被告拘役二十日，如易科
    罰金以三百元折算一日，其認事用法並無違誤，應予維持，上訴為無理由，應予
    駁回。惟念被告前未受有期徒刑以上刑之宣告，此有本院被告全國前案紀錄表在
    卷可稽，告訴人並當庭表示原諒，此有筆錄陳明在卷，經此偵審程序之教訓後，
    當知所警惕，信無再犯之虞，本院認其所受刑之宣告以暫不執行為適當，爰宣告
    緩刑二年，以勵自新。
據上論斷，應依刑事訴訟法第四百五十五條之一第一項、第三項、第三百六十八條、
第三百七十三條，刑法第七十四條第一款，判決如主文。
本案經檢察官李辛茹到庭執行職務
中      華      民      國      九十二    年     二     月     十九     日
                                  臺灣基隆地方法院刑事第三庭
                                      審判長法  官  林 火 炎
                                    法  官  何 怡 穎
                                            法  官  齊    潔
右正本證明與原本無異。
本判決不得上訴。
                                            書記官  郭 廷 耀
中      華      民      國      九十二    年     二     月     二十     日


司法院資訊處製作；財團法人民間司法改革基金會備份。
